【裁判字號】    95,易,1025
【裁判日期】    951225
【裁判案由】    傷害等
【裁判全文】
臺灣彰化地方法院刑事判決              95年度易字第1025號
公  訴  人  臺灣彰化地方法院檢察署檢察官
被      告  乙○○
            甲○○
共      同
選任辯護人  楊振芳律師
被      告  丁○○
            丙○○
上列被告等因傷害等案件，經檢察官聲請簡易判決處刑（95年度
調偵字第187 號），本院員林簡易庭認不宜逕以簡易判決處刑（
95年度員簡字第476 號），移由本院改依通常程序審理，本院判
決如下：
    主  文
本件公訴不受理。
    理  由
一、公訴意旨略以：於民國95年2 月19日下午3 時許，被告乙○○與被告丁○○在被告乙○○彰化縣員林鎮○○路155 巷10
    5 號住處前，因細故發生口角，被告乙○○因而心生不滿，
    基於毀損他人物品之犯意，持磚塊丟擲被告兼告訴人丁○○
    位於彰化縣員林鎮○○路155 巷103 號住處之後門，致該門
    毀損，足生損害於被告兼告訴人丁○○本人，被告丁○○、
    丙○○兄弟旋即共同前往被告乙○○前開住處理論，雙方因
    此再度發生爭執。嗣被告丁○○、丙○○竟基於共同傷害他
    人身體之犯意，分別徒手毆擊被告兼告訴人乙○○之身體，
    致被告兼告訴人乙○○受有頭頂、右小腿多處挫傷、左膝下
    血腫等傷害；惟被告乙○○不甘遭毆，亦基於傷害他人身體
    之犯意，持其所有之柴刀揮舞，劃向被告兼告訴人丙○○臉
    部，致被告兼告訴人丙○○受有臉部表淺損傷之傷害。迨被
    告乙○○之女婿被告甲○○聞訊趕至該處，見被告乙○○、
    丁○○、丙○○3 人發生扭打行為，竟基於與被告乙○○共
    同傷害他人身體之犯意，毆打被告兼被害人丁○○、被告兼
    告訴人丙○○身體，致被告兼被害人丁○○受有左臀部、左
    上臂挫傷等傷害（此部分未據告訴），被告兼告訴人丙○○
    受有頸、右背、左肘、手表淺損傷、右手挫傷等傷害；而被
    告丁○○、丙○○則基於共同傷害他人身體與共同以加害生
    命之事恐嚇他人致生危害於安全之犯意，一邊毆打被告兼告
    訴人甲○○，一邊由被告丁○○稱：「你去打聽看看，我是
    員林最大尾，你來這裡找死嗎，我要把你打死」、由被告丙○○稱：「要丁○○打死你」等語，致被告兼告訴人甲○○
    心生畏懼，並受有頭頂、右前額、右上眼瞼、頸部背側、前
    頸部多處挫傷等傷害（聲請簡易處刑書誤載被告丁○○、丙○○2 人於傷害犯行後，始另為恐嚇之行為，惟業經蒞庭檢
    察官於本院訊問時當庭更正）。因認被告乙○○涉犯刑法第
    354 條之毀損、同法第277 條第1 項之傷害罪嫌；被告甲○○涉犯刑法第277 條第1 項之傷害罪嫌；被告丁○○涉犯刑
    法第277 條第1 項之傷害、同法第305 條之恐嚇危害安全罪
    嫌；被告丙○○涉犯刑法第277 條第1 項之傷害、同法第30
    5 條之恐嚇危害安全罪嫌。
二、按告訴乃論之罪，告訴人於第一審辯論終結前得撤回其告訴
    ；又告訴乃論之罪，未經告訴或其告訴經撤回者，應諭知不
    受理之判決，並得不經言詞辯論為之，刑事訴訟法第238 條
    第1 項、第303 條第3 款及第307 條分別定有明文。
三、經查：
（一）本件被告乙○○於上揭時、地，基於毀損他人物品之犯意
      ，持磚塊丟擲被告兼被害人丁○○住處後門，致該門毀損
      之部分，未據被告兼被害人丁○○、丙○○提出告訴（見
      本院95年度易字第1025號卷第135 頁）；又基於傷害他人
      身體之犯意，與被告丁○○、丙○○二人互毆，並持柴刀
      揮舞、劃向被告兼告訴人丙○○臉部，致被告兼被害人丁○○受有左臀部、左上臂挫傷等傷害、被告兼告訴人丙○○受有頸、右背、左肘、手表淺損傷、右手挫傷等傷害之
      部分，僅被告兼告訴人丙○○提出告訴（見本院95年度易
      字第1025號卷第135 頁）。公訴意旨認被告乙○○涉有刑
      法第354 條毀損及同法第277 條第1 項傷害罪嫌，惟上開
      2 罪名依同法第357 條、第287 條前段之規定，均須告訴
      乃論，而毀損部分未經被告兼被害人丁○○、丙○○提出
      告訴，傷害被告兼被害人丁○○之部分亦未據告訴，是乃
      欠缺訴訟之條件甚明，本院無從為實體之審理，應為不受
      理之諭知；另傷害被告兼告訴人丙○○之部分，雖已據合
      法提出告訴，然玆被告乙○○與被告兼告訴人丙○○已就
      上開傷害事件經彰化縣員林鎮調解委員會於95年11月9 日
      調解成立，又被告兼告訴人丙○○亦於本院訊問時當庭撤
      回告訴，有彰化縣員林鎮調解委員會95年11月9 日調解書
      1 紙、本院95年11月16日訊問筆錄1 份附卷可稽（見本院
      95年度易字第1025號卷第136 、138 頁），揆諸前揭說明
      ，就被告乙○○經起訴之部分，均應諭知不受理之判決，
      並不經言詞辯論為之。
（二）本件被告甲○○於上揭時、地，基於傷害他人身體之犯意
      與被告丁○○、丙○○二人互毆，致被告兼被害人丁○○
      受有左臀部、左上臂挫傷等傷害、被告兼告訴人丙○○受
      有頸、右背、左肘、手表淺損傷、右手挫傷等傷害之部分
      ，僅據被告兼告訴人丙○○提出告訴，公訴意旨認被告甲○○涉有刑法第277 條第1 項傷害罪嫌，惟上開罪名依同
      法第287 條前段之規定，須告訴乃論，而傷害被告兼被害
      人丁○○之部分未據告訴，是乃欠缺訴訟之條件甚明，本
      院無從為實體之審理，應為不受理之諭知；另傷害被告兼
      告訴人丙○○之部分，雖已據合法提出告訴，然玆被告甲○○與被告兼告訴人丙○○已就上開傷害事件經彰化縣員
      林鎮調解委員會於95年11月9 日調解成立，又被告兼告訴
      人丙○○亦於本院訊問時當庭撤回告訴，有彰化縣員林鎮
      調解委員會95年11月9 日調解書1 紙、本院95年11月16
      日訊問筆錄1 份附卷可稽（見本院95年度易字第1025號卷
      第136 、138 頁），揆諸前揭說明，就被告甲○○經起訴
      之部分，均應諭知不受理之判決，並不經言詞辯論為之。
（三）本件被告丁○○、丙○○，於上揭時、地，共同基於傷害
      他人身體之犯意，與被告乙○○、甲○○二人互毆，致被
      告兼告訴人乙○○受有頭頂、右小腿多處挫傷、左膝下血
      腫等傷害、被告兼告訴人甲○○受有頭頂、右前額、右上
      眼瞼、頸部背側、前頸部多處挫傷等傷害；被告丁○○、
      丙○○並於毆打被告兼告訴人甲○○之際，分別以：「你
      去聽聽看，我是員林鎮最大尾，你來這裡找死嗎？我要把
      你打死」、「要丁○○打死你」等加害生命之惡害通知被
      告兼告訴人甲○○，使之心生畏怖。經被告兼告訴人乙○○、甲○○提出告訴，公訴意旨認被告丁○○、丙○○均
      涉有刑法第277 條第1 項傷害罪、同法第305 條之恐嚇危
      害安全罪嫌，且經蒞庭檢察官於本院訊問時陳明，因被告
      丁○○、丙○○所涉恐嚇危害安全罪部分係危險犯，為其
      等另涉之傷害實害犯行部分所吸收，是倘2 罪名均成立，
      亦僅分論以傷害之一罪。又傷害罪依同法第287 條前段之
      規定，須告訴乃論，而被告丁○○、丙○○傷害被告兼告
      訴人乙○○、甲○○之部分，雖均據合法提出告訴，然玆
      被告丁○○、丙○○與被告兼告訴人乙○○、甲○○已就
      上開傷害事件經彰化縣員林鎮調解委員會於95 年11月9日
      調解成立，又被告兼告訴人乙○○、甲○○亦於本院訊問
      時當庭撤回告訴，有彰化縣員林鎮調解委員會95 年11月9
      日調解書1 紙、本院95年11月16日訊問筆錄1 份附卷可稽
      （見本院95年度易字第1025號卷第135 、136 、138 頁）
      ，揆諸前揭說明，就被告丁○○、丙○○經起訴之部分，
      均應諭知不受理之判決，並不經言詞辯論為之。
四、據上論斷，應依刑事訴訟法第452 條、第303 條第3 款、第
    307 條，判決如主文。
中    華    民    國    95    年    12    月    25    日
              刑事第二庭  審判長法  官  李雅俐
                                法  官  唐中興
                                法  官  林秉暉
以上正本證明與原本無異。
如不服本判決，應於判決送達後10日內，向本院提出上訴狀 (須
附繕本)。
告訴人或被害人對於判決如有不服具備理由請求檢察官上訴者，
其上訴期間之計算係以檢察官收受判決正本之日期為準。
中    華    民    國    95    年    12    月    26    日
                                書記官  梁高賓


司法院資訊處製作；財團法人民間司法改革基金會備份。
